【裁判字號】    92,簡上,282
【裁判日期】    921105
【裁判案由】    偽造文書
【裁判全文】
臺灣桃園地方法院刑事判決                        九十二年度簡上字第二八二號
    上  訴  人
    即  被  告 甲○○○
右列上訴人因偽造文書案件，經檢察官聲請簡易判決處刑（九十一年度偵字第一九五
三四號），本院桃園簡易庭於九十二年一月十七日以九十二年度桃簡字第一四九號為
第一審簡易判決，上訴人不服，提起上訴，本院管轄第二審之合議庭判決如左：
    主  文
上訴駁回。
甲○○○緩刑貳年。
    事  實
一、甲○○○無犯罪前科。甲○○○於民國九十一年一月二十八日介紹詹寶吉前往桃
    園縣桃園市○○街六七號二樓賴榮貴經營之冠群樓餐廳消費，當日消費額新台幣
    （下同）二萬一千四百元，賴榮貴因甲○○○事先已表明詹寶吉如簽帳其會負責
    ，遂由詹寶吉在帳單上簽名，並簽發未記載日期，面額二萬一千四百元之本票，
    暫欠消費款，嗣詹寶吉一直未支付欠款，賴榮貴即持詹寶吉簽署之帳單、本票向
    甲○○○催討，甲○○○因當初係其介紹前往消費且表示客人簽帳其會負責緣故
    而將二萬一千四百元交予乙○○，自己再持帳單、本票向詹寶吉催討，惟詹寶吉
    一直置之不理，甲○○○不甘損失，竟於九十一年六月三日在桃園市境內由不詳
    姓名之代書代為製作繕打「告訴人冠群樓餐廳．代表人乙○○」名義，對詹寶吉
    提出詐欺案件告訴之刑事告訴狀內容後，甲○○○繼而在「代表人乙○○」下按
    自己指印，偽造乙○○之署押，冒用冠群樓餐廳．代表人乙○○名義，偽造完成
    告訴人冠群樓餐廳．代表人乙○○對詹寶吉提出詐欺案件之刑事告訴狀後，即於
    當日持至台灣桃園地方法院檢察署遞狀行使告訴詹寶吉詐欺罪，足以生損害於乙
    ○○、詹寶吉及告訴之正確性，嗣於九十一年七月十五日乙○○接獲通知前往台
    灣桃園地方法院檢察署應訊時當庭表明未對詹寶吉提出詐欺罪告訴因而循線查獲
    上情。
二、案經台灣桃園地方法院檢察署檢察官簽分偵查聲請簡易判決處刑。
    理  由
一、右揭事實已據上訴人即被告甲○○○於警訊、偵查及本院調查審理時供承不諱，
    且據證人乙○○於九十一年七月十五日、九十一年十月二日偵查、九十二年九月
    四日本院調查時證述甚詳，並有帳單、本票影本各一紙、「告訴人冠群樓餐廳．
    代表人乙○○」刑事告訴狀一份在卷可稽，事證明確，被告犯行堪予認定，應依
    法論科。
二、核被告所為，係犯刑法第二百十六條、第二百十條之行使偽造私文書罪，被告偽
    造署押係偽造私文書之一部分，偽造之低度行為亦為行使之高度行為所吸收，均
    不另論罪。被告上訴意旨以因不諳法律而觸及刑章，行為對社會秩序之傷害尚輕
    ，所為非無理由：上訴人對社會之傷害尚輕微及不敢再犯等情及上訴人生活環境
    尚非富裕，惠予緩刑等語，經查原審適用刑法第二百十六條、第二百十條、第二
    百十九條、第四十一條第一項前段，罰金罰鍰提高標準條例第二條，逕以簡易判
    決判處被告有期徒刑三月，如易科罰金以三百元折算一日，刑事告訴狀上偽造之
    「賴榮貴」署押一枚沒收，認事用法並無不合，量刑亦稱妥適，被告上訴核無理
    由，應予駁回，惟被告前未曾受有期徒刑以上刑之宣告，有卷附台灣高等法院被
    告全國前案紀錄表可按，因一時失慮，偶罹刑典，事後已深具悔意，經此起訴審
    判，當知所警惕，信無再犯之虞，本院認所宣告之刑以暫不執行為適當，予以宣
    告緩刑二年，予被告自新之機會。
據上論斷，應依刑事訴訟法第四百五十五條之一第三項、第三百六十八條，刑法第七
十四條第一款，判決如主文。
本案經檢察官鍾和憲到庭執行職務。
中      華      民      國    九十二    年    十一    月      五      日
                                臺灣桃園地方法院刑事第五庭
                                      審判長法  官 江振義
                                            法  官 邱滋杉
                                            法  官 林婷立
右正本證明與原本無異。
不得上訴。
                                            書記官 楊鳳滿
中        華        民        國   九十二   年   十一   月     七     日


司法院資訊處製作；財團法人民間司法改革基金會備份。
